【裁判字號】    92,上訴,140
【裁判日期】    920311
【裁判案由】    毒品危害防制條例
【裁判全文】
臺灣高等法院臺南分院刑事判決                                      行股
    上  訴  人
    即  被  告  甲  ○  ○
    選任辯護人  林  永  山
右上訴人因違反毒品危害防制條例案件，不服臺灣雲林地方法院九十一年度訴字第三
三三號中華民國九十一年十二月三十日第一審判決（起訴案號：臺灣雲林地方法院檢
察署九十一年度偵字第三五七八號），提起上訴，本院判決如左：
    主      文
原判決撤銷。
甲○○轉讓第一級毒品，處有期徒刑壹年。
扣案之微量海洛因含包裝重零點貳零公克沒收銷燬之。
    事      實
甲○○因周秀宜於民國（下同）九十一年二月二十二日中午時分，打電話向其索討第
一級毒品海洛因，欲用以止痛腳傷，竟應允於同日下午一時許，騎機車至雲林縣麥寮
鄉興華村興華十二號周秀宜住處，無償轉讓供一次用之微量海洛因一包予周秀宜，適
周秀宜之祖母周吳鞋見狀，欲拿取該海洛因制止周秀宜施用，周秀宜即將該包海洛因
丟棄在廁所之垃圾桶內，然仍為周吳鞋發現，將該包海洛因持交周秀宜之母親周許秋
菊報警，始查悉上情，並扣得該包海洛因（量微無法秤重，含包裝重０．二０公克）
。案經雲林縣警察局臺西分局移送臺灣雲林地方法院檢察署檢察官偵查起訴。
    理      由
一、訊據上訴人即被告甲○○，坦承右揭無償轉讓第一級毒品海洛因之犯行，核與證
    人周秀宜先後在警訊及原審偵審中所證述之情節相符，並據證人周吳鞋在檢察事
    務官訊問時證稱：（剛才在庭那位甲○○妳以前認識）不認識，（是何時見到他
    ）有一天周秀宜車禍腳痛，甲○○騎在機車上停著，有見到他拿一種東西給周秀
    宜，而後他馬上離去，我隨著周秀宜搜其身，搜無，跟她去廁所，等她出來，我
    就去廁所內找，在廁所的垃圾桶內找到一包小塑膠袋內裝白粉，我不知那是何物
    ，等我媳婦周許秋菊回來，我交予她，她就報警處理，（拿白粉予周秀宜之人是
    否確係甲○○）是的，我眼睛看得很清楚，拿葯給人吃很不該該辦等語屬實，此
    外復有經警查獲之白色粉末一包扣案為憑，且該包粉末送請法務部調查局鑑定結
    果，認含第一級毒品海洛因成分，量微無法秤重，含包裝重０˙二０公克，亦有
  該局調科壹字第一六０００一七０一號鑑定通知書一紙，附於偵查卷足稽。本件
    事證已甚明確，被告之犯行洵堪認定，應予依法論科。
二、按海洛因係屬毒品危害防制條例第二條所列管之第一級毒品，乃被告竟非法無償
    提供予周秀宜施用，核係犯該條例第八條第一項之轉讓第一級毒品罪。其持有第
    一級毒品之低度行為，已為其轉讓第一級毒品之高度行為所吸收，不另論罪。原
    審認被告罪證明確，因予論罪科刑，固非無見。惟查本件被告並非犯施用毒品
    罪，乃原判決竟於論罪理由欄，論述被告持有毒品之低度行為，已為施用毒品之
    高度行為所吸收，不另論罪云云，其理由顯然矛盾。被告上訴意旨，指摘原判決
    量刑過重不當，雖無足取；惟原判決既有可議，自屬無可維持，應由本院將原判
    決予以撤銷改判。爰審酌被告犯罪之動機，係因周秀宜腳痛向其索取毒品，並非
    主動轉讓毒品供人施用，及其轉讓毒品之數量些微，且除轉讓毒品外，並未提供
    施用毒品器具，犯罪所生危害尚輕，暨其素行及犯後態度等一切情狀，改對其量
    處有期徒刑一年，以資懲儆。扣案之海洛因一包，因毒品微量無從秤重，然既與
    包裝無從分離，自應就該微量之海洛因含包裝重０．二０公克，依法併予宣告沒
    收銷燬之。
三、至證人周秀宜在偵查中雖另證稱：被告於九十一年一月間，在雲林縣麥寮鄉興華
    村山寮一一二號其住處，亦曾提供海洛因香煙供伊施用云云。然查證人周秀宜嗣
    在原審既已改證稱：是吸完被告跟我說的，看不出來該摻有海洛因香煙的外型有
    何改變，我那時不知道被告在吸食海洛因，他拿煙給我的時候沒有說什麼話，他
    有說要不要吸一下，就是請煙這樣，我吸一口後還給被告，被告沒有反應，繼續
    吸食等語；又稱：是吸完的時候被告跟我說的，吸食後的感覺忘記了等語。顯見
    證人周秀宜認為自己係施用海洛因一事，乃被告事後所告知，惟被告所告知內容
    是否實在，證人周秀宜有無誤聽，或係被告誑言香煙內有海洛因各情，於本案既
    均無證據可資判斷，且被告復堅詞否認該情，從而尚無積極證據足認證人周秀宜
    該證詞屬實，惟尚不影響證人周秀宜上開有罪證詞之可信度，併此敘明。
四、據上論斷，應依刑事訴訟法第三百六十九條第一項前段、第三百六十四條、第二
    百九十九條第一項前段，毒品危害防制條例第八條第一項、第十八條第一項前段
    ，判決如主文。
本案經檢察官邱克斌到庭執行職務。
中      華      民      國    九十二    年      三      月     十一     日
                                  臺灣高等法院臺南分院刑事第二庭
                                      審判長法官  游  明  仁
                                            法官  蘇  重  信
                                            法官  林  永  茂
右正本證明與原本無異。
如不服本判決，應於判決送達後十日內向本院提出上訴狀，其未敘述理由者並應於提
出上訴狀後十日內向本院補提理由書（應附繕本)。
                                      法院書記官  劉  岳  文
中      華      民      國    九十二    年      三      月     十一     日
毒品危害防制條例第八條第一項：
轉讓第一級毒品者，處一年以上七年以下有期徒刑，得併科新台幣一百萬元以下罰金
。


司法院資訊處製作；財團法人民間司法改革基金會備份。
